臺灣桃園地方法院刑事判決
110年度易字第87號
公  訴  人  臺灣桃園地方檢察署檢察官 
被      告  林俊傑





上列被告因詐欺案件，經檢察官提起公訴（108年度偵字第32549
號），本院判決如下：
    主  文
林俊傑犯詐欺取財罪，共貳罪，各處有期徒刑肆月，如易科罰金
，均以新臺幣壹仟元折算壹日。應執行有期徒刑陸月，如易科罰
金，以新臺幣壹仟元折算壹日。
未扣案之犯罪所得新臺幣拾萬伍仟元沒收，於全部或一部不能沒
收或不宜執行沒收時，追徵其價額。
    事  實
一、林俊傑於民國108年5月25日前之某時，透過網際網路軟體結
    識唐瑞（原名：李日，於110年5月11日改名為唐瑞），對唐
    瑞以甜言蜜語及佯稱：將來2人可註冊結婚等語之方式，取
    得唐瑞之信任後，林俊傑知悉唐瑞有委任律師之需求，明知
    其無為唐瑞協尋律師解決訴訟之能力及意願，竟意圖為自己
    不法之所有，基於詐欺取財之犯意，向唐瑞誆稱：提供新臺
    幣（下同）5萬元就可以幫忙協尋律師解決訴訟等語，致唐
    瑞陷於錯誤，於108年5月25日凌晨0時0分許，在桃園市○○區
    ○○路000巷0○0號之7-11便利商店內，自其名下中國信託商業
    銀行帳號：000-000000000000號帳戶（下稱中信銀行帳戶）
    提領5萬元後交予林俊傑。林俊傑另得知唐瑞欲組裝電腦，
    明知其無組裝電腦之能力及意願，復意圖為自己不法之所有
    ，基於詐欺取財之犯意，於108年6月5日前之某時，向唐瑞
    佯稱：以5萬5,000元代價可為其訂購、組裝電腦等語，致唐
    瑞陷於錯誤，同意林俊傑陸續於附表所示時間，於不詳地點
    ，自唐瑞名下玉山商業銀行帳號：000-0000000000000號帳
    戶（下稱玉山銀行帳戶）內提領如附表一所示之金額，共計
    5萬5,000元，並指定用於購買組裝電腦所需物品。嗣林俊傑
    未能替唐瑞協尋律師，亦未交付組裝完成之電腦，且避不見
    面，唐瑞始知受騙。
二、案經臺中市政府警察局第六分局報告臺灣臺中地方檢察署陳
    請臺灣高等檢察署檢察長移轉臺灣桃園地方檢察署檢察官偵
    查起訴。
    理  由
一、證據能力部分：
  ㈠按被告以外之人於審判外之言詞或書面陳述，除法律有規定
    者外，不得作為證據，刑事訴訟法第159條第1項固有明文；
    惟被告以外之人於審判外之陳述，雖不符同法第159條之1至
    之4規定，而經當事人於審判程序同意作為證據，法院審酌
    該言詞陳述或書面陳述作成時之情況，認為適當者，亦得為
    證據；當事人、代理人或辯護人於法院調查證據時，知有第
    159條第1項不得為證據之情形，而未於言詞辯論終結前聲明
    異議者，視為有前項之同意，同法第159條之5亦定有明文。
    查本件公訴人、被告林俊傑於本院準備程序時均不爭執本院
    所引用之供述證據之證據能力（見本院審易字卷第68頁、本
    院易字卷二第175-176頁），且於本院言詞辯論終結前均未
    聲明異議，經審酌本院所引用之供述資料作成時之情況，核
    無違法取證或其他瑕疵，認為以之作為證據為適當，均得做
    為證據。
  ㈡至於本判決所引用之非供述證據部分，與本案均有關連性，
    亦無證據證明係實施刑事訴訟程序之公務員以不法方式所取
    得，依刑事訴訟法第158條之4規定反面解釋，亦具證據能力
    。
二、認定犯罪事實之證據及理由：
　㈠訊據被告林俊傑雖坦承與告訴人唐瑞在網路聊天而認識，惟
    矢口否認有何詐欺取財犯行，辯稱：告訴人與我當時是情侶
    關係，但他沒有給我錢云云。
　㈡惟查：
　⒈證人即告訴人唐瑞於警詢中證稱：我日前有1件法律訴訟，後
    來在網路上認識1位自稱「林鋒傑」的男子，於108年5月25
    日0時許，約定在桃園市○○區○○路000巷00號7-11便利商店見
    面，「林鋒傑」聲稱可以幫我找律師，當天我從我的中信銀
    行帳戶提領5萬元交付給「林鋒傑」，另於附表二所示時間
    ，交付如附表二所示物品予「林鋒傑」（包含附表二編號3
    所示之玉山銀行帳戶金融卡及密碼，此部分非公訴人之起訴
    範圍）；同年6月3日，我朋友託我買電腦，我向「林鋒傑」
    提起此事，他聲稱可以幫我組電腦，但需5萬5,000元，我的
    朋友匯款5萬5,000元到我的玉山銀行帳戶。「林鋒傑」的聯
    絡電話是0000000000等語（見偵卷第21-25頁），嗣經警方
    提供指認犯罪嫌疑人紀錄表，指認「林鋒傑」即為被告，有
    指認犯罪嫌疑人紀錄表在卷可稽（見偵卷第27-30頁）。又
    於偵查中除如警詢所述外，另證稱：因為被告說他有認識的
    律師，會幫我，要我相信他，並且對我甜言蜜語，說要跟我
    結婚，所以才會給他5萬元請他幫我找律師。108年6月3日被
    告說可以幫我裝電腦，並說可以買到低於市價，我朋友萬川
    荷匯款到我的玉山銀行帳戶後，被告直接拿我的玉山銀行帳
    戶金融卡將全部款項分批提領，被告的手機門號為00000000
    00號；後來我在我朋友邱鑫豪位於新竹縣○○鎮○○路○○段000
    號住處找到我交付給被告的東西，邱鑫豪問我是否認識被告
    ，我才知道被告住那裡。我在邱鑫豪住處找到我的信用卡等
    如附表三所示各編號之物等語（見偵卷第95-97頁、第159-1
    60頁），並提出如附表三各編號所示之物之照片為佐（見偵
    卷第149-151頁）。
　⒉證人邱鑫豪於偵查中證稱：我先認識告訴人，後來我在網路
    上認識被告，被告就來我家住，後來被告離開後，留下如附
    表三各編號所示之物在我家，我詢問告訴人是否認識被告，
    才通知告訴人到我家確認如附表三各編號所示之物是不是他
    的，我認識被告第2天，被告說要申請電話號碼，但被告之
    後將手機變賣掉，並利用我的手機號碼大量購買GOOGLE商品
    和點數卡等語（見偵卷第159-161頁）。又被告於偵查中並
    不否認於108年3月至5月初間，居住在證人邱鑫豪之住處，
    惟辯稱：證人邱鑫豪是我的房東，每月房租3,500元，該租
    屋處有放我部分行李、衣服、日常用品如洗髮精、沐浴乳等
    ，也有褲子、皮帶，但沒有附表三編號1、2、3、4、5、9、
    10、11等物，我有沒有申辦過0000000000門號云云（見偵卷
    第175-177頁），嗣於本院準備程序時稱：在證人邱鑫豪住
    處找的物品中，只有偵卷第149頁上方照片的褲子、手機、
    手機配件及第151頁的皮帶是我的，至於偵卷第149頁下方照
    片即如附表三所示告訴人之信用卡、金融卡、信用卡單據跟
    發票、存摺正本跟影本、身份證及健保卡影本等物，在我搬
    進去之前就放在一個白色櫃子抽屜裡；我有請證人邱鑫豪幫
    我申請0000000000門號云云。又偵查中檢察事務官令被告、
    告訴人及證人邱鑫豪同庭對質，告訴人指稱被告即為詐欺其
    財物之人，證人邱鑫豪亦明確證稱：被告向其租屋，如附表
    三所示之物均在被告的房間找到，是他留存的，該房間只有
    被告可以進出等語（見偵卷第199-201頁）。從而，被告就
    此部分之辯詞於偵查及本院準備程序時前後容有不一，要難
    採信，而告訴人與證人邱鑫豪證述之情節核屬一致，對質後
    仍堅定證述如前，並有如附表三各編號所示之物之照片為佐
    ，且告訴人指稱被告持用之手機門號0000000000號申登人為
    證人邱鑫豪一節，亦有遠傳資料查詢1紙附卷為憑（見偵卷
    第91頁），則被告遷離證人邱鑫豪住處後，告訴人與證人邱
    鑫豪確實發現被告遺留如附表三所示告訴人之信用卡、金融
    卡、信用卡單據跟發票、存摺正本跟影本、身份證及健保卡
    影本等物於證人邱鑫豪之住處，並持用證人邱鑫豪申辦之手
    機門號0000000000號與告訴人聯繫等情，堪以認定。從而依
    此客觀情節，足認告訴人於警詢、偵查所述其與被告之相識
    經過及曾經交付如附表三各編號所示之物等情節屬實，其指
    稱被告詐欺犯行並非無據。
　⒊告訴人另提出其與被告之LINE帳號對話紀錄，復經本院於準
    備程序提示予被告觀覽，經被告確認係其與告訴人間的對話
    內容無訛（見本院易字卷二第174-175頁），依此對話紀錄
    ，告訴人確有提供「觸控列和touch ID 2.6GHz 6核心處理
    器，Turbo Boost最高可達4.5GHz 265GB儲存空間 NT$77,90
    0」之電腦資訊予被告，並稱「銀色」，被告回稱：「不是
    還有其他的嗎」，告訴人回：「他要這款」、「2018或2019
    都可以」；被告稱：「直接註冊結婚可以吧」，告訴人稱：
    「可以」、「什麼時候呢」、「你什麼時候要呢」、「我愛
    你永遠」、「不管你怎麼兇我」、「不耐煩我」、「我喜歡
    聽你說你愛我」；告訴人傳送萬川荷之姓名、地址及電話資
    訊，被告稱：「我在跟廠商談訂金」，告訴人稱：「好」、
    「是18年還是19年的呢？」，被告答：「19」；告訴人傳送
    萬川荷匯款25,000元、30,000元至其中信銀行帳戶之交易明
    細2紙；告訴人稱：「ps.如果可以退款也可以，請如果要退
    款，請把5.5萬匯回，請給匯款資訊」，被告稱：「廠商沒
    回」等語，有LINE對話紀錄在卷可稽（見偵卷第31-40頁）
    。
　⒋復經本院勘驗告訴人所提供與被告間之對話錄音光碟，節錄
    部分勘驗結果如下（見本院易字卷二第187-196頁）：
    ⑴檔案名稱：Track02（檔案總時間：01：06）
（00：02）李日：阿，那個那個廠商的事情你是說要匯一萬塊，
          那你把一萬元的資料給我，這樣我才能匯款
（00：11）林俊傑：等一下哦
（00：12）李日：ㄝˊ
（00：13）林俊傑：重點是他明天早上會打電話給你那個朋友，
          然後他會確認他給他的資料都沒有問題
（00：20）李日：嗯
（00：22）林俊傑：對，然後，明天，你明天幾點回來
（00：25）李日：所以你上一次是沒有訂成功嗎
（00：29）林俊傑：是有訂成功的，只是他還是會跟他做最後•
          你自己想想你們商品多少錢
（00：34）李日：嗯，沒有，我只是要要確認，因為我朋友在問
          我 
    ⑵檔案名稱：Track03（檔案總時間：02：38）
（00：52）李日：那，那我在問你一個問題好了，那個，那個帳
          戶，你，你提走了什麼原因
（01：01）林俊傑：什麼東西？
（01：03）李日：帳戶，總共我們不是第一開始見面的時候，你
          拿走了五萬塊，你是做什麼用途
（01：09）林俊傑：什麼東西？
（01：10）李日：就是我們第一次見面的時候，在7-11提了5萬
          元，那請問這個是，是做了什麼用途
（01：23）林俊傑：我去申請了一個共同帳戶，好不好
（01：26）李日：不是不是，你沒有回答到我的問題，這個東西
          是幹嘛用的？就例如你可以說你投資，或者是你拿去
          買什麼，因為這樣我聽不太懂
（01：36）林俊傑：就是。
（01：37）李日：ㄝ
（01：38）林俊傑：（嘆氣）就怎麼講，就是，結婚後的共同帳
          戶你懂意思嗎
（01：49）李日：好 
    ⑶檔案名稱：Track05（檔案總時間：01：15）
（00：03）李日：那也會給我打電話嗎？廠商
（00：06）林俊傑：會
（00：07）李日：也會嗎
（00：08）林俊傑：因為我是登記你們兩個，會，他登記你們兩
          個的名字，他是寄到他那邊，可是我是寫兩個人的名
          字，因為兩台電腦不可能是同一個人
（00：18）李日：好，我以為你是全部都寄那個萬小姐那邊，我
          以為
（00：23）林俊傑：沒有，東西是登記是寄萬小姐那邊沒錯，可
          是名字不是登記萬小姐的
（00：29）李日：喔，還可以這樣了啊
（00：31）林俊傑：是說，我的意思是說，廠商登記，ㄟ，電腦
          是寄到那萬小姐那邊的地址，可是名字是寫你跟萬小
          姐
（00：41）李日：那你可以把
（00：42）林俊傑：就是你們兩個其中一個人都可以收
（00：45）李日：所以你等下就會把資訊統統都給我了
（00：48）林俊傑：哪些資訊？
（00：49）李日：就是廠商資訊，這樣我就可以匯款啊，之類的
（00：54）林俊傑：我會直接，把廠商的帳號給你，啊資訊的話
          ，因為不是同一個廠商，所以另外一間廠商的資訊我
          不知道。電話我都不知道
（01：02）李日：所以電話沒有辦法給
（01：04）林俊傑：電話他明天早上大概十點打給你
（01：07）李日：好
（01：08）林俊傑：你是十點啦，阿萬小姐的話，他如果打第一
          次沒接，他大概是晚點會在打一次
（01：13）李日：嗯，好我理解了 
  ⒌觀諸前揭LINE對話紀錄及被告與告訴人間對話錄音光碟勘驗
    結果，告訴人向被告提及第一次見面在7-11提款5萬元一事
    ，被告並未否認，而是答稱：要去申請1個共同帳戶等語，
    另告訴人確實有提供所需電腦型號、其友人萬川荷匯款資料
    及向被告催促交付電腦、要求被告退款，而被告僅以廠商問
    題為理由，既未否認受告訴人委託購買電腦，亦未表明其未
    收到電腦款項。另被告與告訴人對話中，被告確實提及「直
    接註冊結婚可以吧」、「結婚後的共同帳戶」等語，惟被告
    於本案被訴詐欺犯行時間後不久之108年6月6日與羅○宇（真
    實姓名詳卷）登記同性結婚，有其個人戶籍資料查詢結果在
    卷可佐（見偵卷第165頁），其竟對告訴人佯稱：「直接註
    冊結婚可以吧」、「結婚後的共同帳戶」等語，顯見其詐欺
    告訴人之意圖甚明。此外，告訴人之中信銀行帳戶確於108
    年5月25日提領現金5萬元；萬川荷於108年6月5日晚間7時56
    分許、8時36分許分別匯款3萬元、2萬5,000元至告訴人之玉
    山銀行帳戶，並於附表一各編號所示時間，提領各該編號之
    金額，共計5萬5,000元，此有告訴人之中國信託銀行帳戶、
    玉山銀行帳戶之存摺影本、交易明細在卷可稽（見偵卷第43
    -51頁、第243頁、第257頁），復以告訴人之玉山銀行帳戶
    金融卡（即附表三編號5），確實係在被告租屋處尋得，業
    如前述，故被告以告訴人之玉山銀行金融卡自該帳戶直接提
    領如附表一各編號所示之金額，顯係可能之事。是自以上客
    觀證據，適足以佐證告訴人證稱：被告先以甜言蜜語使其信
    任被告後，分別以如事實欄之方式，向其詐取5萬元、5萬5,
    000元等語應屬實在。
  ⒍被告於109年3月10日偵訊時陳稱：我不認識告訴人，我沒有
    於108年5月25日在桃園市○○區○○路000巷0○0號之7-11便利商
    店與告訴人見面，也沒有向告訴人稱可以幫忙找律師，要告
    訴人提供5萬元，我也沒有向告訴人收取如附表二各編號所
    示之物；證人邱鑫豪是我的房東，租屋處在新竹縣新埔鎮，
    從108年3月開始住，一直到5月初搬離，在租屋處發現的只
    有褲子3件和皮帶是我沒有帶走的，附表三其餘之物在我搬
    走前都沒有出現；我沒有以證人邱鑫豪之名義申請門號，我
    沒有申辦過0000000000門號云云。於109年5月5日與告訴人
    及證人邱鑫豪對質時，辯稱：我不認識告訴人，我沒有以任
    何方式與告訴人聯繫過，也沒有和告訴人見過面，也沒有跟
    告訴人拿過任何東西；我確實有向證人邱鑫豪的母親租屋，
    但我搬走後無法確認是否有其他人進到我房間云云。於本院
    110年1月2日準備程序時稱：108年5月25日我有去找告訴人
    ，但沒有拿他任何錢，也沒有向告訴人稱可以幫忙找律師解
    決訴訟問題；對於卷附LINE對話紀錄，大頭貼照片確實是我
    ，但內容不是我和告訴人的對話；我和告訴人是是在網路聊
    天室認識的網友關係，108年5月24日晚上有見面1次，到隔
    日凌晨回家，之後沒有再見過面；我沒有以可用5萬5,000元
    組裝電腦為由詐騙告訴人云云。於本院111年4月13日準備程
    序時又稱：我認識告訴人，只有見過他2次，但告訴人沒有
    在108年5月25日凌晨0時，在在桃園市○○區○○路000巷0○0號
    之7-11便利商店提領5萬元給我，也沒有在108年6月5日從告
    訴人之玉山銀行帳戶陸續提領5萬5,000元；我有向證人邱鑫
    豪承租房屋，我有用過0000000000號行動電話，我好像有印
    象是請證人邱鑫豪幫我申請的手機門號；在證人邱鑫豪住處
    找的物品中，只有偵卷第149頁上方照片的褲子、手機、手
    機配件及第151頁的皮帶是我的，至於偵卷第149頁下方照片
    即如附表三所示告訴人之信用卡、金融卡、信用卡單據跟發
    票、存摺正本跟影本、身份證及健保卡影本等物，在我搬進
    去之前就放在一個白色櫃子抽屜裡；我和告訴人在網路聊天
    認識，有說要交往，但沒有確認關係，我和告訴人都是用LI
    NE聯絡，我有用「岫」、「傑」作為LINE的暱稱，偵卷第31
    -40頁之LINE對話紀錄是我與告訴人間的對話云云。於本院1
    11年5月24日準備程序勘驗被告與告訴人間對話錄音光碟後
    稱：告訴人有要我幫他找廠商組裝電腦，但告訴人沒有給我
    錢，是我自己先把錢給廠商後，把電腦搬回來，電腦沒有交
    給告訴人，但我也沒有使用；關於電話中告訴人提到第1次
    見面領5萬元的對話，我當時與告訴人是情侶關係，但是告
    訴人沒有給我5萬元云云。細究被告自偵查至本院審理之歷
    次陳述，從一開始在偵查中完全否認認識告訴人，至第1次
    準備程序時改稱：108年5月25日有與告訴人見面，但未以幫
    忙找律師和組裝電腦為由詐騙告訴人5萬元、5萬5,000元云
    云，至第2次準備程序又改稱認識告訴人，見過2次面，有說
    要交往，但沒有確認關係云云，至第3次準備程序又改稱：
    當時與告訴人是情侶關係，告訴人請我幫他找廠商組裝電腦
    ，但沒有給我5萬5,000元，也沒有在超商給我5萬元云云。
    其於偵查中完全否認認識告訴人，於本院審理時經客觀證據
    一一揭露，被告恐因自知無法否認與告訴人間之關係，始吐
    露部分事實，然依上開LINE對話紀錄及與告訴人間之對話錄
    音光碟勘驗結果，被告對於告訴人質疑第1次見面交付之5萬
    元及催促交付電腦時，從未否認其已收受上開款項，若被告
    確實未曾向告訴人收取上開款項，此對己如此不利之事項，
    被告豈有可能隻字未加以反駁？從而，被告辯詞前後不一，
    顯係臨訟狡辯之詞，要不足採。
　㈢綜上所述，本案事證明確，被告之犯行洵堪認定，自應依法
    論科。
三、論罪科刑：
  ㈠核被告本件所為，均係犯刑法第339條第1項之詐欺取財罪。
    被告所犯2次詐欺取財犯行，犯意各別、行為互殊，應予分
    論併罰。
  ㈡按被告構成累犯之事實及應加重其刑之事項，均應由檢察官
    主張並具體指出證明之方法後，經法院踐行調查、辯論程序
    ，方得作為論以累犯及是否加重其刑之裁判基礎，有最高法
    院刑事大法庭110年度台上大字第5660號裁定可供參考。查
    公訴意旨以被告前因妨害兵役治罪條例案件，經本院以106
    年度簡字第13號判決判處有期徒刑2月確定；又因詐欺案件
    ，經本院以106年度簡字第12號判決判處有期徒刑2月、2月
    、3月、3月；又因竊盜案件，經本院以106年度審簡字第698
    號判決判處有期徒刑3月、3月、2月；又因詐欺案件，經本
    院以106年度壢簡字第1370號判決判處有期徒刑3月；又因詐
    欺及偽造文書案件，經臺灣高雄地方法院以106年度審訴字
    第811號判決判處有期徒刑6月、3月，上開案件，本院以107
    年度聲字第1985號裁定應執行刑有期徒刑1年10月確定，於1
    08年1月16日執行完畢出監，並提出各該判決作為被告應依
    累犯加重其刑之證據，惟依上述大法庭裁定及司法院釋字第
    775號解釋意旨，本案尚難僅憑上開前案紀錄及判決，率認
    被告有特別惡性或刑罰感應力薄弱之情況，要難論以累犯而
    應加重其刑，但列為刑法第57條第5款所定「犯罪行為人之
    品行」之審酌事項（詳後述），附此敘明。
　㈢爰以行為人之責任為基礎，審酌被告不思以正途取財，竟詐
    騙告訴人，使告訴人遭受損失，應予非難，且其犯後始終否
    認犯行，且迄未賠償告訴人所受損害，犯後態度不佳，又其
    前有犯詐欺取財罪經法院判決科刑及執行之紀錄，此有臺灣
    高等法院被告前案紀錄表1份在卷可參，素行不佳，兼衡其
    犯罪之動機、目的、手段、告訴人所受損失、被告之智識程
    度、生活狀況等一切情狀，量處如主文所示之刑，並定其應
    執行之刑，暨就各該宣告刑及定應執行刑部分均諭知易科罰
    金之折算標準。
四、沒收：
    被告雖否認犯行，惟經本院依卷內證據資料綜合判斷後，認
    被告確實對告訴人施以詐術，致告訴人陷於錯誤交付5萬元
    、5萬5,000元予被告，業如前述。是被告因而獲得之金錢共
    計10萬5,000元，為其犯罪所得，爰依刑法第38條之1第1項
    前段宣告沒收，於全部或一部不能沒收或不宜執行沒收時，
    依同條第3項追徵其價額。
據上論斷，應依刑事訴訟法第299條第1項前段，判決如主文。
本案經檢察官王碩志、孫瑋彤提起公訴，檢察官范玟茵到庭執行
職務。　　
中　　華　　民　　國　　111 　年　　7 　　月　　29　　日
            刑事第十四庭  審判長  法　官　    江德民
　　　　　　　　　
　　　　　　　　　                法  官      吳天明
　　　　　　　　　
　　　　　　　　　                法  官      劉得為
以上正本證明與原本無異。
如不服本判決應於收受判決後20日內向本院提出上訴書狀，並應
敘述具體理由。其未敘述上訴理由者，應於上訴期間屆滿後20日
內向本院補提理由書(均須按他造當事人之人數附繕本)「切勿逕
送上級法院」。 
　　　　　　　　　　　　　　　    書記官　　　林思妤　
中　　華　　民　　國　　111 　年　　7 　　月　　29　　日
附錄本案論罪科刑依據之法條：
中華民國刑法第339條
（普通詐欺罪）
意圖為自己或第三人不法之所有，以詐術使人將本人或第三人之
物交付者，處5年以下有期徒刑、拘役或科或併科50萬元以下罰
金。
以前項方法得財產上不法之利益或使第三人得之者，亦同。
前二項之未遂犯罰之。

附表一：
編號 提領時間 提領金額（新臺幣） 1 108年6月5日晚間8時13分15秒 2萬元 2 108年6月5日晚間8時13分44秒 1萬元 3 108年6月5日晚間8時47分45秒 2萬元 4 108年6月5日晚間8時48分54秒 5,000元 

附表二（非起訴範圍）：
編號 時間 地點 取得物品 金額或價值 1 108年5月25日凌晨0時0分許 桃園市○○區○○路000巷0○0號之7-11便利商店 中國信託商業銀行(下稱中國信託銀行 )信用卡 刷卡1萬8,120元 2 同上 同上 花旗商業銀行信用卡 刷卡4萬9,975元 3 同上 同上 玉山銀行金融卡、密碼 領款4萬7,945元(已扣除上開起訴之5萬5,000元) 4 同上 同上 FILA腰包 價值790元 5 同上 同上 告訴人身分證正反面影本 無 6 同上 同上 中國信託銀行帳戶影本 無 7 108年5月25日中午12時許 告訴人與被告一同至桃園市○○區○○路0段000號台茂購物中心 華南商業銀行信用卡 刷卡1萬5,784元 8 同上 同上 玉山銀行信用卡 刷卡7,000元 9 108年5月26日 以手機line簡訊方式 傳送台北富邦商業銀行(下稱台北富邦銀行)信用卡正反面圖片 刷卡1萬60元  10 同上 同上 傳送玉山銀行信用卡正反面圖片 刷卡7,709元 11 108年5月27日 以郵寄包裹方式 寄送IPHONE 8+手機1隻 價值2萬3,000元 12 108年5月30日 桃園市蘆竹區山鼻捷運站 APPLE WATCH 3PGS、運動錶帶、香水2瓶 價值1萬6,690元 13 同上 各大電信公司 辦理中華電信門號0000000000號、台灣大哥大門號0000000000號、遠傳電信門號0000000000號 違約金1萬5,423元(6+2,893+12,524元) 

附件三（於證人邱鑫豪住處尋獲告訴人唐瑞之物品）：
編號 物品名稱 備註 1 玉山銀行信用卡  2 華南銀行信用卡  3 富邦銀行信用卡  4 中國信託銀行信用卡  5 玉山銀行金融卡  6 皮帶 被告刷卡購買 7 手機配件 被告刷卡購買 8 褲子3件 被告刷卡購買 9 信用卡單據跟發票  10 存摺正本跟影本  11 告訴人唐瑞之身份證跟健保卡影本  12 電信申請書 被告帶告訴人辦理